【裁判字號】    97,交簡上,42
【裁判日期】    970530
【裁判案由】    過失傷害
【裁判全文】
臺灣臺南地方法院刑事判決            97年度交簡上字第42號
    上  訴  人
    即  被  告  甲○○
                        號
上列上訴人因過失傷害案件，不服本院96年度交簡字第2706號中
華民國96年12月31日第一審判決（聲請案號：96年度偵字第1217
6號），提起上訴，本院管轄之第二審合議庭裁定進行簡式審判
，判決如下：
    主  文
原判決撤銷。
甲○○因過失傷害人，處拘役肆拾日，如易科罰金，以新台幣壹
仟元折算壹日。緩刑貳年。
    事實及理由
一、本件犯罪事實、證據，原審所採認並無不合，爰引用第一審
    簡易判決書及檢察官聲請簡易判決處刑書記載之事實、證據
    （如附件）。
二、核被告所為，係犯刑法第284條第1項前段之過失傷害罪。查
    被告於肇事後，其犯罪未被有偵查權之公務員或機關發覺前
    ，向到場處理之臺南市警察局第三分局警員承認係肇事人，
    自首而接受裁判，此有臺南市○○○道路交通事故肇事人自
    首情形紀錄表一紙附卷可稽，應酌依刑法第62條前段規定減
    輕其刑。
三、原審以被告過失傷害犯行明確，依法論罪，處以拘役伍拾玖
    日，並諭知易科罰金之折算標準，固非無見。惟原審既亦認
    被告應依上開自首規定減輕其刑，惟竟仍量處拘役59日之拘
    役最高法定刑，實質上形同未減輕其刑，尚有未洽。是被告
    上訴意旨指摘原審認定事實違誤云云，固無理由，惟原判決
    既有上開未合，本院自應予撤銷改判。爰審酌被告無犯罪前
    科，素行良好，有臺灣高等法院被告全國前案紀錄表乙紙附
    卷足憑，因一時駕駛過失致告訴人受尚微之傷害，過失程度
    非輕，惟審理中坦承犯行，且已與告訴代理人達成民事和解
    ，賠付新台幣五萬元，態度良好等一切情狀，量處如主文所
    示之刑，並諭知易科罰金之折算標準，
四、又被告前未曾受有期徒刑以上刑之宣告，有上開前案紀錄表
    可按，因一時疏失致罹刑章，且已與告訴代理人達成民事和
    解，，已如前述，受此科刑教訓後，應知警惕而無再犯之虞
    ，本院因認暫不執行其刑為當，爰併予以宣告緩刑貳年，用
    啟自新。
五、據上論斷，應依刑事訴訟法第455條之1第1項、第3項、第36
    9條第1項前段、第373條、第364條、第299條第1項前段，刑
    法第284條第1項前段、第62條前段、第41條第1項前段、第
    74條第1項第1款，刑法施行法第1條之1，判決如主文。
中    華    民    國    97    年    5     月    30    日
                  刑事第一庭  審判長法  官  陳顯榮
                                    法  官  鍾邦久
                                    法  官  柯顯卿
以上正本證明與原本無異
如不服本判決應於收受送達後10日內向本院提出上訴書狀（應附
繕本）。
                                    書記官  黃鋕偉
中    華    民    國    97    年    5     月    30    日
附錄所犯法條：
刑法第284條第1項前段：
因過失傷害人者，處六月以下有期徒刑、拘役或五百元以下罰金
，致重傷者，處一年以下有期徒刑、拘役或五百元以下罰金。


司法院資訊處製作；財團法人民間司法改革基金會備份。
